【裁判字號】    89,易,40
【裁判日期】    890320
【裁判案由】    侵占
【裁判全文】
臺灣臺南地方法院刑事判決                            八十九年度易字第四號
    公  訴  人  台灣台南地方法院檢察署檢察官
    被      告  乙○○
右列被告因侵占案件，經檢察官提起公訴（八十八年度偵字第一三六三一號），本院
判決如左：
    主  文
乙○○連續意圖為自己不法之所有，而侵占對於業務上所持有之物，處有期徒刑拾月
。
    事  實
一、乙○○係丙○○○保險股份有限公司（以下稱新光保險公司）台南地區大誠通訊
    處之內務人員，負責收受公司外勤人員所收取之保費與處理其他行政事務，為從
    事業務之人。詎乙○○意圖為自己不法之所有，基於概括之犯意，自八十七年三
    月間起至八十七年十一月十八日止，利用其收受保費與公司保戶繳還保單貸款之
    機會，連續將如附表所示其代收之保費新台幣（下同）二十三萬九千元、保戶吳
    清山等四人繳還之保單貸款四十八萬一千元，總計七十二萬元，以變易持有為所
    有之意思予以侵占入己，而未交付與新光保險公司。
二、案經新光保險公司訴請台灣台南地方檢察署檢察官偵查起訴。
    理  由
一、訊據被告乙○○對右揭事實均坦承不諱，核與告訴人新光保險公司代理人王廷忠
    指訴情節相符，復有被告乙○○親自書立之切結書、新光公司保戶吳清山等人書
    立之聲明書十二紙附卷可稽。事證明確，被告犯行堪予認定，應依法論科。另公
    訴意旨認被告侵占代收之保費為十三萬一千一百二十八元、保戶吳清山等四人繳
    還之保單貸款為八十八萬一千元，總計一百零一萬二千一百二十八元云云。而被
    告則辯稱正確金額應為代收之保費二十三萬九千元、保戶吳清山等四人繳還之保
    單貸款四十八萬一千元，其中甲○○的部分僅侵占十萬元，總計七十二萬元等語
    。經查，證人甲○○結證稱：「是借五十萬元，已還五十萬元給公司，但公司的
    帳只有四十萬元」等語，再告訴人之代理人王廷忠亦到庭證稱正確金額應如附表
    所示等語，足徵甲○○部分應僅侵占十萬元無誤，且其他部分被告所辯亦與告訴
    人提出之附表相符，職是，被告所言可堪信屬真實，公訴意旨就此部分所為認定
    尚有未洽，附予敘明
二、核被告乙○○所為，係犯刑法第三百三十六條第二項之業務侵占罪。被告先後多
    次業務侵占行為，時間緊接，犯罪構成要件相同，顯係出於概括犯意反覆為之，
    應依連續犯之規定論以一罪並加重其刑。爰審酌被告之品性、犯罪之動機、目的
    、手段、所生危害及犯後態度尚稱良好等一切情狀，量處如主文所示之刑，以資
    懲儆。
三、據上論斷，應依刑事訴訟法第二百九十九條第一項前段，刑法第五十六條、第三
    百三十六條第二項，罰金罰鍰提高標準條例第一條前段，判決如主文。
本案經檢察官田幸艷到庭執行職務。
中    華    民    國      八十九      年      三      月      二十      日
                                  臺灣臺南地方法院刑事第二庭
                                      法  官  彭  喜  有
右正本證明與原本無異。
如不服本判決，應於判決送達後十日內，向本院提出上訴狀。
                                      書記官  楊  育  民
中    華    民    國      八十九      年      三      月      二十      日
附錄本案論罪科刑法條全文：
中華民國刑法第三百三十六條第二項：
  對於業務上所持有之物，犯前條第一項之罪者，處六月以上五年以下有期徒刑，得
  併科三千元以下罰金。


司法院資訊處製作；財團法人民間司法改革基金會備份。
